ja: ホイールコアタイプ: アルミニウムコア; デュアルデンシティコア; ホローコア; ハブレスコア; プラスチックコア; ソリッドコア; スポークコア; その他
hu: Kerékmag típusa: Alumínium mag; Kettős sűrűségű mag; Üreges mag; Agy nélküli mag; Műanyag mag; Tömör mag; Küllős mag; Egyéb
pl: Typ rdzenia koła: Rdzeń aluminiowy; Rdzeń o podwójnej gęstości; Pusty rdzeń; Rdzeń bez piasty; Rdzeń plastikowy; Rdzeń pełny; Rdzeń szprychowy; Inne
da: Type af hjulkerne: Aluminiumskerne; Dual-density-kerne; Hul kerne; Navløs kerne; Plastikkerne; Massiv kerne; Egerkerne; Andet
nl: Type wielkern: Aluminium kern; Dual-density kern; Holle kern; Naafloze kern; Kunststof kern; Massieve kern; Gespaakte kern; Overig
de: Core-Typ der Rollen: Aluminiumkern; Dual-Density-Kern; Hohlkern; Nabenloser Kern; Kunststoffkern; Vollkern; Speichenkern; Andere
tr: Tekerlek çekirdek tipi: Alüminyum çekirdek; Çift yoğunluklu çekirdek; İçi boş çekirdek; Göbeksiz çekirdek; Plastik çekirdek; Katı çekirdek; İspitli çekirdek; Diğer
ro-RO: Tip de miez al roții: Miez din aluminiu; Miez cu densitate dublă; Miez gol; Miez fără butuc; Miez din plastic; Miez solid; Miez cu spițe; Altele
bg-BG: Тип сърцевина на колелото: Алуминиева сърцевина; Сърцевина с двойна плътност; Куха сърцевина; Сърцевина без главина; Пластмасова сърцевина; Плътна сърцевина; Сърцевина със спици; Друго
es: Tipo de núcleo de ruedas: Núcleo de aluminio; Núcleo de doble densidad; Núcleo hueco; Núcleo sin cubo; Núcleo de plástico; Núcleo sólido; Núcleo con radios; Otro
fi: Renkaan ytimen tyyppi: Alumiiniydin; Kaksitiheyksinen ydin; Ontto ydin; Keskiötön ydin; Muoviydin; Umpinainen ydin; Puolaydin; Muu
zh-CN: 轮芯类型: 铝芯; 双密度芯; 空心芯; 无毂芯; 塑料芯; 实心芯; 辐条芯; 其他
vi: Loại lõi bánh xe: Lõi nhôm; Lõi mật độ kép; Lõi rỗng; Lõi không trục; Lõi nhựa; Lõi đặc; Lõi dạng nan hoa; Khác
sv: Typ av hjulkärna: Aluminiumkärna; Kärna med dubbel densitet; Ihålig kärna; Navlös kärna; Plastkärna; Solid kärna; Ekrad kärna; Övrigt
en: Wheel core type: Aluminum core; Dual density core; Hollow core; Hubless core; Plastic core; Solid core; Spoked core; Other
fr: Type de moyeu de roue: Noyau en aluminium; Noyau double densité; Noyau creux; Noyau sans moyeu; Noyau en plastique; Noyau plein; Noyau à rayons; Autre
lt-LT: Rato šerdies tipas: Aliuminio šerdis; Dvigubo tankio šerdis; Tuščiavidurė šerdis; Šerdis be stebulės; Plastikinė šerdis; Pilnavidurė šerdis; Šerdis su stipinais; Kita
it: Tipo di nucleo della ruota: Anima in alluminio; Anima a doppia densità; Anima cava; Anima senza mozzo; Anima in plastica; Anima solida; Anima a raggi; Altro
sl-SI: Vrsta jedra kolesa: Aluminijasto jedro; Jedro z dvojno gostoto; Votlo jedro; Jedro brez pesta; Plastično jedro; Polno jedro; Jedro z naperami; Drugo
el: Τύπος κατασκευής τροχού: Πυρήνας αλουμινίου; Πυρήνας διπλής πυκνότητας; Κούφιος πυρήνας; Πυρήνας χωρίς πλήμνη; Πλαστικός πυρήνας; Συμπαγής πυρήνας; Πυρήνας με ακτίνες; Άλλο
ko: 휠 코어 유형: 알루미늄 코어; 이중 밀도 코어; 중공 코어; 허브리스 코어; 플라스틱 코어; 솔리드 코어; 스포크 코어; 기타
ru: Тип сердцевины колеса: Алюминиевый сердечник; Сердечник двойной плотности; Полый сердечник; Безступичный сердечник; Пластиковый сердечник; Сплошной сердечник; Спицевой сердечник; Другое
zh-TW: 車輪核心類型: 鋁製輪芯; 雙密度輪芯; 鏤空輪芯; 無轂輪芯; 塑膠輪芯; 實心輪芯; 輻條輪芯; 其他
pt-BR: Tipo de núcleo da roda: Núcleo de alumínio; Núcleo de densidade dupla; Núcleo oco; Núcleo sem cubo; Núcleo de plástico; Núcleo sólido; Núcleo com raios; Outro
sk-SK: Typ jadra kolesa: Hliníkové jadro; Jadro s dvojitou hustotou; Duté jadro; Bezstredové jadro; Plastové jadro; Plné jadro; Lúčové jadro; Iné
pt-PT: Tipo de núcleo da roda: Núcleo de alumínio; Núcleo de dupla densidade; Núcleo oco; Núcleo sem cubo; Núcleo de plástico; Núcleo sólido; Núcleo com raios; Outro
cs: Typ jádra kola: Hliníkové jádro; Jádro s dvojí hustotou; Duté jádro; Bezstředové jádro; Plastové jádro; Pevné jádro; Paprskové jádro; Jiné
hr-HR: Vrsta jezgre kotača: Aluminijska jezgra; Jezgra dvostruke gustoće; Šuplja jezgra; Jezgra bez glavčine; Plastična jezgra; Čvrsta jezgra; Jezgra sa žbicama; Ostalo
nb: Kjernetype for hjul: Aluminiumskjerne; Kjerne med dobbel tetthet; Hul kjerne; Navløs kjerne; Plastkjerne; Massiv kjerne; Eikekjerne; Annet
th: ประเภทแกนล้อ: แกนอะลูมิเนียม; แกนความหนาแน่นคู่; แกนกลวง; แกนไร้ดุม; แกนพลาสติก; แกนทึบ; แกนซี่ลวด; อื่นๆ